【裁判字號】    91,訴,214
【裁判日期】    920113
【裁判案由】    清償債務
【裁判全文】
臺灣臺東地方法院民事裁定                             九十一年訴字第二一四號
    原      告    漢匠工程技術顧問有限公司
    法定代理人    游天賜
    訴訟代理人    張靜怡律師
    複  代理人    謝志明律師
                  送達代收人  .
    被      告    臺東縣蘭嶼鄉公所
    法定代理人    周貴光
    訴訟代理人    邱聰安律師
右當事人間請求清償債務事件，本院裁定如左：
    主      文
原告之訴駁回。
訴訟費用由原告負擔。
    理      由
一、按調解經法院核定後，當事人就該事件不得再行起訴；經法院核定之民事調解，
    與民事確定判決有同一之效力；經法院核定之民事調解有無效或得撤銷之原因者
    ，當事人得向原核定法院提起宣告調解無效或撤銷調解之訴。鄉鎮市調解條例第
    二十四條、第二十六條第一項分別定有明文。次按「訴訟標的於確定之終局判決
    中經裁判者，除法律別有規定外，當事人不得就該法律關係更行起訴。」；「原
    告之訴，有左列各款情形之一者，法院應以裁定駁回之：......  七、起訴違背
    第二百五十三條、第二百六十三條第二項之規定，或其訴訟標的為確定判決之效
    力所及者。」民事訴訟法第四百條第一項、第二百四十九條第一項第七款分別定
    有明文。是經法院核定之民事調解既與確定判決有同一效力，則當事人自不得就
    同一法律關係更行起訴，否則其訴即屬不合法，應予駁回。
二、原告本件起訴主張略以：兩造於八十七年十二月二十一日於臺東縣蘭嶼鄉調解委
    員會所成立之調解書雖經鈞院核定，但上開調解內容僅記載費用計算之百分比，
    未記載實際具體金額，其執行名義內容未確定無從強制執行，其與鄉鎮市調解條
    例第二十四條規定之效力不符，應無該條一事不再理之規定等語，並就同一條解
    內容之法律關係起訴，請求被告應給付原告新臺幣一百四十三萬五千四百六十四
    元及自民國九十一年十一月五日起至清償日止，按週年利率百分之五計算之利息
    。
三、經查，兩造所成立內容為：「一、委託契約書遺失乙節，補辦委託測設合約。二
    、雙方同意(一)東清國小後方排水溝工程(二)椰油巷道改善工程(三)橫貫公路打通及環
    島公路拓寬工程(四)龍門橋新建工程等，按工程發包金額百分之三點六○支付測設
    費。忠愛橋新建工程按預算金額百分之四點○支付測設費。三、發包總工程費，
    應扣除包商利稅、雜費、綜合保險、勞工安全衛生管理費。四、忠愛橋部分因未
    經發包，仍扣除包商利稅、雜費、綜合保險、勞工安全衛生管理費，以百分之七
    十付測設費」之上開調解書，業經本院於八十八年一月三日以八十八年度核字第
    八號依法審核，准予核定在案等情，有本院調閱上開卷宗查閱無訛。是上開事件
    業經調解，復經本院核定在案，堪可認定。若當事人認上開經本院核定之民事調
    解有無效或得撤銷之原因者，自得依法向原核定法院提起宣告調解無效或撤銷調
    解之訴，以為救濟。從而，原告就同一法律關係復提起本訴，依首開法條規定，
    自與法未合，應予駁回。
四、依民事訴訟法第二百四十九條第一項第七款、第九十五條、第七十八條，裁定如
    主文。
中      華      民      國    九十二    年      一      月     十三     日
                            臺灣台東地方法院民事庭
~B法      官  陳兆翔
右為正本係照原本作成
如對本裁定抗告須於裁定送達後十日內向本院提出抗告狀
中      華      民      國    九十二    年      一      月     十五     日
~B法院書記官  林建成


司法院資訊處製作；財團法人民間司法改革基金會備份。
